【裁判字號】    99,易,570
【裁判日期】    990331
【裁判案由】    傷害
【裁判全文】
臺灣板橋地方法院刑事判決               99年度易字第570號
公  訴  人  臺灣板橋地方法院檢察署檢察官
被      告  甲○○
            丙○○
            乙○○
上列被告因傷害案件，經檢察官提起公訴（99年度偵字第739 號
），嗣因被告丙○○、乙○○於本院準備程序中就被訴傷害事實
為有罪之陳述，本院告知被告簡式審判程序之旨，並聽取當事人
之意見後，由本院就此部分裁定改依簡式審判程序進行，判決如
下：
    主  文
丙○○、乙○○犯傷害罪，各處拘役貳拾日，如易科罰金，均以
新臺幣壹仟元折算壹日。均緩刑貳年。
甲○○被訴傷害罪部分，公訴不受理。
    事  實
一、丙○○與乙○○係父子，與甲○○因工資給付問題而有所爭
    執。丙○○、乙○○均基於傷害人身體之犯意，於民國98年
    12月3 日晚上7 時20分許，在甲○○位於臺北縣新莊市○○
    路92 9巷30號3 樓之住處，乙○○先持安全帽將桌上之物品
    掃落地面後（所涉犯毀損罪嫌部份，業經檢察官為不起訴之
    處分），乙○○復持安全帽，丙○○則徒手，分別與甲○○
    彼此互毆，致甲○○頭部、兩耳後、背部多處鈍挫傷，及臉
    、後頸部多處擦傷、抓傷等傷害。
二、案經甲○○訴由臺北縣政府警察局新莊分局報告臺灣板橋地
    方法院檢察署檢察官偵查後起訴。
    理    由
壹、有罪判決部分：
一、本件被告丙○○、乙○○所犯之罪，為死刑、無期徒刑、最
    輕本刑為3 年以上有期徒刑以外之罪，其等於準備程序進行
    中，就被訴事實均為有罪之陳述，經本院告知簡式審判程序
    之旨，並聽取檢察官及被告之意見後，裁定進行簡式審判程
    序。
二、訊據被告丙○○、乙○○對於前揭事實於本院審理中均坦承
    不諱，核與證人即告訴人甲○○於警詢、偵查及本院準備程
    序中指訴之情節相符，且有告訴人甲○○所提出之衛生署樂
    生療養院98年12月3 日所出具之診斷證明書1 紙在卷可憑，
    足徵被告丙○○、乙○○前開自白均應與事實相符，堪予採
    信。從而，本件事證明確，被告丙○○、乙○○前開犯行洵
    堪認定，應依法論科。
三、核被告丙○○、乙○○所為，均係犯刑法第277 條第1 項之
    傷害罪。爰審酌被告丙○○、乙○○均為智識成熟之成年人
    ，卻不思理性解決前開糾紛，率爾以暴力相向，所為實屬不
    該，惟念及其等於本院審理中均已坦承犯行，態度良好，並
    率先釋出善意，當庭向告訴人為道歉，且被告丙○○已撤回
    對告訴人互毆犯行之告訴（見本院卷第19頁背面），兼衡其
    等犯罪之手段、告訴人之傷勢，及迄未與告訴人達成和解等
    一切情狀，分別量處如主文所示刑，暨均諭知易科罰金之折
    算標準，以示懲儆。
四、末查，被告丙○○、乙○○除本件犯行外，均未曾有經法院
    宣告罪刑之前科紀錄，有其等臺灣高等法院被告前案紀錄表
    各1 份在卷可稽，被告2 人因一時失慮致罹刑典，犯罪後均
    坦承犯行表示悔悟，當庭對告訴人致歉，且被告丙○○於本
    院準備程序中復先釋出善意，表示無意追究告訴人互毆之傷
    害責任，雖迄未能獲取告訴人之諒解，然公訴人亦當庭請求
    給予被告2 人緩刑，是本院斟酌上情，認其等2 人經此偵審
    程序之教訓，當知所警惕而信無再犯之虞，上開對之所為宣
    告之刑，以暫不執行為適當，茲併依刑法第74條第1 項第1
    款規定皆諭知緩刑2 年，以啟自新。
貳、公訴不受理部分：
一、公訴意旨另以：被告甲○○因工資給付問題而與告訴人丙○○父子有所爭執。被告甲○○基於傷害之犯意，於98年12月
    3 日晚上7 時20分許，在其上址住處，徒手與告訴人丙○○
    父子彼此互毆，致告訴人受有左下巴擦、挫傷及左手挫傷等
    傷害。因認被告甲○○涉犯刑法第277 條第1 項之傷害罪嫌
    等語。
二、然按告訴乃論之罪，告訴人於第一審辯論終結前得撤回其告
    訴；又告訴經撤回者，應諭知不受理之判決；刑事訴訟法第
    238 條第1 項、第303 條第3 款分別定有明文。
三、本件被告甲○○因傷害案件，經檢察官提起公訴，認被告涉
    犯刑法第277 條第1 項之傷害罪嫌，而依同法第287 條前段
    之規定，須告訴乃論。嗣因告訴人丙○○業於99年3 月26日
    審理中具狀向本院撤回對被告傷害案件之告訴，有筆錄及撤
    回告訴狀附卷可稽，揆諸前揭說明，被告上揭被訴傷害罪部
    份爰不經言詞辯論，逕為不受理判決之諭知。
據上論斷，應依刑事訴訟法第273 條之1 第1 項、第299 條第1
項、第303 條第3 款、第307 條，刑法第277 條第1 項、第41條
第1 項前段、第74條第1 項第1 款，刑法施行法第1 條之1 第1
項、第2 項前段，判決如主文。
本案經檢察官陳旭華到庭執行職務。
中    華    民    國    99    年    3     月    31    日
                  刑事第十庭  法  官 鄭凱文
以上正本證明與原本無異。
如不服本判決應於收受判決後10日內向本院提出上訴書狀，並
應敘述具體理由。其未敘述上訴理由者，應於上訴期間屆滿後
20日內向本院補提理由書（均須按他造當事人之人數附繕本）
「切勿逕送上級法院」。
                              書記官 陳筱惠
中    華    民    國    99    年    3     月    31    日
附錄本案論罪科刑法條全文：
刑法第277條：
傷害人之身體或健康者，處3 年以下有期徒刑、拘役或1 千元以
下罰金。
犯前項之罪因而致人於死者，處無期徒刑或七年以上有期徒刑；
致重傷者，處3年以上10年以下有期徒刑。

司法院資訊處製作；財團法人民間司法改革基金會備份。
